福建金門地方法院家事裁定　　　　　　 100年度家聲字第19號
聲　請　人　楊奕端　　即受監.
上列聲請人聲請許可處分未成年人不動產事件，本院裁定如下：
    主  文
聲請駁回。
聲請程序費用新台幣壹仟元由聲請人負擔。
    理  由
一、本件聲請意旨略以：聲請人聲請辦理未成年受監護人陳冠廷
    之土地，贈與社團法人金門縣金湖鎮夏興村陳氏宗親會（土
    地坐落：金門縣金湖鎮○○段1229-2、1337-1地號）。緣於
    該二筆土地原所有權人應為社團法人金門縣金湖鎮夏興村陳
    氏宗親會，申請當時係以聲請人之配偶陳金木為登記名義人
    ，取得土地後尚來不及過還宗親會，配偶便往生，由兒子陳
    詩火繼承；之後兒子又過世由未成年之孫子陳冠廷繼承，今
    擬將該二筆土地過還社團法人金門縣金湖鎮夏興村陳氏宗親
    會。爰依法聲請鈞院准許聲請人處分如上所示之不動產等語
    。
二、按有關未成年人之監護，民法相關規定已有大幅修正，自98
    年11月23日施行，依修正前民法親屬編第四章所設置之監護
    人，於修正施行後，適用修正後之規定，此為民法親屬編施
    行法第14條之2 所明定。聲請人依修正前規定，為未成年人
    之監護人，自應適用修正後之規定，合先敘明。
三、次按父母均不能行使、負擔對於未成年子女之權利義務或父
    母死亡而無遺囑指定監護人，或遺囑指定之監護人拒絕就職
    時，依下列順序定其監護人：（一）與未成年人同居之祖父
    母。（二）與未成年人同居之兄姊。（三）不與未成年人同
    居之祖父母。前項監護人，應於知悉其為監護人後十五日內
    ，將姓名、住所報告法院，並應申請當地直轄市、縣（市）
    政府指派人員會同開具財產清冊。未能依第一項之順序定其
    監護人時，法院得依未成年子女、四親等內之親屬、檢察官
    、主管機關或其他利害關係人之聲請，為未成年子女之最佳
    利益，就其三親等旁系血親尊親屬、主管機關、社會福利機
    構或其他適當之人選定為監護人，並得指定監護之方法。法
    院依前項選定監護人或依第1106條及第1106條之1 另行選定
    或改定監護人時，應同時指定會同開具財產清冊之人，為修
    正後民法第1094條定有明文。又監護開始時，監護人對於受
    監護人之財產，應依規定會同遺囑指定、當地直轄市、縣（
    市）政府指派或法院指定之人，於二個月內開具財產清冊，
    並陳報法院。於上開財產清冊開具完成並陳報法院前，監護
    人對於受監護人之財產，僅得為管理上必要之行為，亦有修
    正後之民法第1099條、第1099-1條定有明文。
四、經查，聲請人主張之事實，固據提出戶籍謄本、社團法人金
    門縣金湖鎮夏興村陳氏宗親會會議記錄、土地登記謄本為證
    ，堪認為真實。惟聲請人迄未依修正後之相關規定，聲請選
    任未成年人陳冠廷之會同開具財產清冊之人，依上開法條規
    定，在監護人將受監護宣告人之財產清冊開具完成並陳報法
    院前，不予許可監護人為任何處分行為。本件聲請於法不合
    ，應予駁回。
五、依非訟事件法第21條第1項前段，裁定如主文。
中    華    民    國   100    年    12    月    29    日
                  家事法庭    法  官  張珈禎
以上正本係照原本作成。
如對本裁定不服，得於裁定送達後10日內向本院提出抗告狀。並
繳納抗告費新台幣1000元。
中    華    民    國   100    年    12    月    29    日
                              書記官  許永溪